臺灣臺中地方法院刑事判決　　　　　　　　　　　　　九十一年度訴字第九九七號
　　公　訴　人　臺灣臺中地方法院檢察署檢察官
　　被　　　告　丙○○
　　　　　　　　乙○○
右列被告因公共危險案件，經檢察官提起公訴（九十一年度偵字第六三九號），本院
判決如左：
    主  文
丙○○共同以在道路上超速、闖紅燈、佔用快慢車道、競速之飆車方法，致生往來之
危險，處有期徒刑伍月，如易科罰金，以參佰元折算壹日。扣案之車號ＪＡＺ─０二
九號三陽牌重型機車壹部沒收之。
乙○○共同以在道路上超速、闖紅燈、佔用快慢車道、競速之飆車方法，致生往來之
危險，處有期徒刑肆月，如易科罰金，以參佰元折算壹日。
    事  實
一、丙○○於民國八十七年間因公共危險案件，經本院判處有期徒刑六月，緩刑二年
    確定，其已緩刑期滿後，竟仍不知悔悟，於九十年十二月三十日零時許，駕駛車
    號ＪＡＺ─０二九號三陽牌重型機車（消音器及排氣管業經改裝），行經臺中市
    ○區○○路與原子街口之「大功園ＫＴＶ」前，見十餘部互相競速之機車隊伍路
    過，經其中一位機車騎士出言邀約一起飆車後，丙○○遂與不詳姓名、年籍，分
    別駕駛各式機車之成年男子十餘人基於犯意之聯絡，由其中一位男子手持指揮棒
    帶頭，共同以時速七十公里左右之車速，沿臺中市○○路經五權路往大雅路方向
    競駛，並以在道路上超速、闖紅燈、佔用快慢車道、競速之飆車方法，致生往來
    人車通行之危險。另於九十年十二月三十日零時三十分許，乙○○駕駛其母甲○○○所有之車號ＹＩＯ─五一八號三陽牌重型機車（化油器及排氣管均經改裝，
    當時未懸掛車牌），與朋友丁○○（俟到案後另行審結）駕駛其所有之ＩＴＨ─
    二四０號三陽牌重型機車（當時亦未懸掛車牌）搭載不知情之張汶汶（後更名為
    張月汶），行經臺中市○○路與五權路口時，見前開丙○○等十餘部飆車隊伍經
    過，乙○○、丁○○即加入該隊伍，與不認識之丙○○等成年男子十餘人基於犯
    意之聯絡，沿臺中市○○路往英才路方向競駛，並以在道路上超速、闖紅燈、佔
    用快慢車道、競速之飆車方法，致生往來人車通行之危險。嗣於九十年十二月三
    十日零時三十三分許，為警在臺中市○○路與大雅路九十巷巷口攔截，當場查獲
    丙○○、乙○○等人，並扣得其二人所駕駛之上開重型機車各一部。
二、案經臺中市警察局第二分局報請臺灣臺中地方法院檢察署檢察官偵查起訴。
    理  由
一、訊據被告丙○○、乙○○對於右揭事實於本院審理時均自白不諱，核與證人張汶
    汶（後更名為張月汶）於警偵訊時證述情節大致相符，並有臺中市警察局舉發違
    反道路交通管理事件通知單影本三份、車籍作業系統─查詢認可資料二份、照片
    四幀、警員職務報告書一份、現場搜證錄影帶一捲等附卷可憑，復有車號ＪＡＺ
    ─０二九號及ＹＩＯ─五一八號三陽牌重型機車各一部扣案足佐，足徵被告二人
    之自白與事實相符，其等犯行堪予認定。
二、按刑法第一百八十五條第一項所謂「壅塞陸路」，致生往來之危險，係以有形之
    障礙物，截斷或杜絕公眾往來之設備而言，且須達於與損壞同等程度者始足當之
    （最高法院八十六年度臺上字第五六四號判決可資參照）。本件被告二人與十餘
    部機車共同在道路上競速飆車，應尚未達「壅塞陸路」之程度，故核被告二人所
    為，應係犯刑法第一百八十五條第一項以他法（即以在道路上超速、闖紅燈、佔
    用快慢車道、競速之飆車方法），致生往來之危險罪。公訴人認被告二人係犯同
    條之壅塞陸路，致生往來之危險罪，尚有未洽。被告丙○○、乙○○、丁○○與
    其他不詳姓名、年籍之成年機車騎士就上開犯行，具有犯意之聯絡及行為之分擔
    ，應論以共同正犯。爰審酌被告二人為逞一時之快而分別加入飆車隊伍，共同在
    道路狂飆，危害己身及公眾安全甚鉅，被告丙○○前有公共危險前科紀錄，竟仍
    再為本件犯行，本均不宜輕罰，惟念及被告二人於本院審理時均坦承犯行，態度
    尚佳，被告乙○○加入飆車時間不長即為警查獲等一切情狀，分別量處如主文所
    示之刑，並均諭知易科罰金之折算標準。扣案之車號ＪＡＺ─０二九號三陽牌重
    型機車一部，係被告丙○○所有，且供做本件犯罪所用之工具，業經被告丙○○
    供述在卷，依刑法第三十八條第一項第二款之規定宣告沒收之。另扣案之車號Ｙ
    ＩＯ─五一八號三陽牌重型機車一部，雖係被告乙○○為本件飆車之交通工具，
    然該車係屬被告乙○○之母親甲○○○所有，此經被告乙○○及證人甲○○○供
    明在卷，且有車籍作業系統─查詢認可資料一份在卷可稽，是該部機車不為沒收
    之諭知，併此敘明。
據上論斷，應依刑事訴訟法第二百九十九條第一項前段，刑法第二十八條、第一百八
十五條第一項、第四十一條第一項前段、第三十八條第一項第二款，罰金罰鍰提高標
準條例第一條前段、第二條，判決如主文。
中      華      民      國    九十一    年      五      月    二十二    日
                              臺灣臺中地方法院刑事第四庭
                                      法  官  張  靜  琪
右正本證明與原本無異。
如不服本判決，應於判決送達後十日內向本院提出上訴狀，上訴於臺灣高等法院臺中
分院( 須附繕本 )。
                                      書記官
中      華      民      國    九十一    年      五      月    二十二    日
附錄本案論罪科刑法條全文
刑法第一百八十五條第一項：
損壞或壅塞陸路、水路、橋樑或其他公眾往來之設備或以他法致生往來之危險者，處
五年以下有期徒刑、拘役或五百元以下罰金。
